【裁判字號】    97,聲減,239
【裁判日期】    970826
【裁判案由】    聲請減刑
【裁判全文】
臺灣高等法院高雄分院刑事裁定         97年度聲減字第239號
聲 請 人
即受刑人  甲○○
                  （現於臺灣澎湖監獄執行中）
上列聲請人即受刑人因肅清煙毒條例案件聲請減刑，本院裁定如
下：
    主  文
聲請駁回。
    理  由
一、聲請意旨略以：聲請人即受刑人甲○○於81年間所犯之肅清
    煙毒條例施用毒品罪所處之有期徒刑3 年4 月（聲請狀誤繕
    4 年4 月）及麻醉藥品管理條例第13條之1 第2 項第4 款非
    法吸用化學合成麻醉藥品罪所處之有期徒刑4 月等2 罪，合
    於減刑條件，請准依中華民國96年罪犯減刑條例規定減刑後
    與另一不得減刑之未經許可無故持有其他槍枝案件罪（判處
    有期徒刑2 年）裁定應執行之刑；又聲請人所犯上開3 罪，
    經定執行刑5 年5 月確定，於82年4 月19日起執行，於84年
    4 月26日假釋出監，又於假釋期間（即84年6 月4 日）再犯
    殺人罪經撤銷假釋（殘刑3 年1 月又3 日），執行期滿日為
    89年12月23日，再接續執行上述殺人等罪之刑期15年3 月，
    執行期滿日為105 年1 月5 日。而聲請人上述撤銷假釋在86
    年11月26日刑法第79條之1 修正施行前，與後續殺人等罪之
    執行係合併計算刑期，無從予以分割，自屬尚未執行完畢，
    符合上開減刑條例規定等語。
二、按依本條例應減刑之罪，已經判決確定尚未執行或執行未完
    畢者，由檢察官或應減刑之人犯聲請最後審理事實之法院裁
    定之，中華民國九十六年罪犯減刑條例第8 條第1 項定有明
    文。則「執行已完畢者」，不在減刑之列。如題旨所示（甲
    於96年4 月24日之前，犯A （竊盜）罪、B （搶奪）罪二罪
    ，分別經法院判處有期徒刑7 月及1 年確定，因不合數罪併
    罰之要件而併合執行（接續執行）96年7 月17日時，A 罪早
    已執行完畢，B 罪則僅執行6 月，檢察官於96年7 月17日對
    A 、B 二罪聲請減刑，就A 罪之聲請減刑，應否准許？），
    A 罪既已執行完畢，不符上開規定，檢察官自不應聲請減刑
    ，其聲請不應准許（臺灣高等法院96年第3 次刑事庭庭長會
    議討論中華民國九十六年罪犯減刑條例法律問題（三）決議
    第1 號意旨參照）。
三、經查：
(一)、聲請人係於81年、82年間，各因麻醉藥品管理條例非法吸用
    化學合成麻醉藥品罪、肅清煙毒條例施用毒品罪，各經臺灣
    高雄地方法院、本院判處有期徒刑4 月、3 年4 月確定，與
    另一未經許可無故持有其他槍枝案件罪（判處有期徒刑2 年
    ）裁定應執行刑5 年5 月，於82年4 月19日起執行，於84年
    4 月26日假釋出監，又於假釋期間因行蹤不明，違反保安處
    分執行條例規定罪，經於86年8 月間報請法務部撤銷假釋（
    殘刑3 年1 月又3 日），於86年11月21日開始執行上述撤銷
    假釋殘刑，執行期滿日為89年12月23日；又聲請人所犯上述
    殺人等罪於88年間確定應執行有期徒刑15年3 月，自執行上
    開殘刑期滿日之翌日（89年12月24日）起接續合併執行（縮
    刑期滿日為104 年4 月28日），此有聲請人臺灣高等法院被
    告前案紀錄表、上開案件刑事判決、執行指揮書、刑事裁定
    、聲請撤銷假釋報告書在卷足佐，則聲請人據以聲請減刑之
    上開殘刑部分業於89年12月23日「執行已完畢」，即非屬上
    開減刑條例第8 條第1 項所定「執行未完畢」情形。
(二)、按因撤銷假釋執行殘餘刑期，其撤銷之原因事實發生在86年
    刑法第79條之1 修正施行前者，依修正前之刑法第79條之1
    規定合併計算其殘餘刑期與他刑應執行之期間，刑法施行法
    第7 條之1 第2 項前段定有明文。從而，刑法第79條之1 規
    定於86年11月28日修正施行而增訂之第5 項：「經撤銷假釋
    執行殘餘刑期者，無期徒刑於執行滿二十年，有期徒刑於全
    部執行完畢後，再接續執行他刑，第1 項有關合併計算執行
    期間之規定不適用之」規定，自無從適用。本件聲請人上開
    撤銷假釋之原因事實發生在刑法第79條之1 修正施行前，依
    上開說明，其所執行之上開殘刑3 年1 月又3 日與殺人等罪
    刑期15年3 月，雖依86年11月28日刑法修正施行前之第79條
    之1 第1 項規定予以合併計算，然本件與臺灣高等法院96年
    第4 次刑事庭庭長會議討論中華民國九十六年罪犯減刑條例
    法律問題（五）決議第2 號案例，係指合併計算刑期而於日
    後假釋，之後又發生撤銷假釋而討論殘刑部分應予減刑之情
    形有別，且86年11月28日刑法修正施行前之第79條之1 第1
    項合併計算之規定，係針對得否假釋而計算二以上徒刑執行
    者而言，而本件聲請人於上述縮刑期滿日（104 年4 月28日
    ）前得否假釋，目前尚屬未知，亦即聲請人將來於符合假釋
    規定而由監獄報請法務部許可假釋時，始有上開合併計算假
    釋最低應執行之期間，附此敘明。
四、綜上所述，聲請人上開殘刑顯已執行完畢，已不符報請減刑
    ；又聲請人現執行之監所，亦以此理由，而未辦理聲請人之
    減刑事宜，亦有臺灣澎湖監獄97年7 月23日澎監總決字第09
    70004291號函在卷足參（見本院卷第51頁），則本件無從依
    據上開減刑條例第8 條規定減刑，上開聲請減刑核與中華民
    國九十六年罪犯減刑條例規定不合，應予駁回，爰裁定如主
    文。
中    華    民    國    97    年    8    月     26    日
               刑事第一庭   審判長法  官  郭雅美
                                  法  官  徐美麗
                                  法  官  張意聰
以上正本證明與原本無異。
如不服本裁定應於送達後5 日內向本院提出抗告狀。
中    華    民    國    97    年    8    月     26    日
                                  書記官  陳金


司法院資訊處製作；財團法人民間司法改革基金會備份。
